# 资本溢价和其他资本公积

提问人：zico9999 时间：2011-04-26 11:08:16
对于该被改制子公司而言，改制时按评估值调整帐务相当于新设会计主体，重新按公允价值取得各项资产和负债。所以在改制后子公司自身的帐务处理中，应当把净资产评估值超过其实收资本的部分视作投资者溢价投入资本，计入“资本公积——股本溢价”处理。 这与母公司层面处理是不同的，其原因在于：子公司个别报表层面是按照新设会计主体处理的（切断了与改制前原企业这一会计主体的联系），而母公司层面的处理则强调会计主体和相关长期股权投资的延续性。所以站在不同会计主体角度，对同一事项的看法和观点也就不同。 陈版，如果是非同一控制下的100%合并，子公司的增产评估增值是否计入“资本公积-其他资本公积”，因为并没有如改制一般，改变会计主体？

回答人：chenyiwei
非同一控制下企业合并中被一次性收购 100 ％股权的被购买方，按《讲解 2010 》的相关规定，可以根据购买日可辨认净资产的公允价值进行帐务调整。调整时，应按扣除与评估增值相对应的递延所得税负债后的评估增值净额计入“资本公积——其他资本公积”。